【裁判字號】    90,交上易,388
【裁判日期】    901115
【裁判案由】    過失傷害
【裁判全文】
臺灣高等法院刑事判決                            九十年度交上易字第三八八號
    上  訴  人
    即  被  告  乙○○
右上訴人因過失傷害案件，不服臺灣臺北地方法院八十九年度交易字第三一四號，中
華民國九十年九月二十八日第一審判決（起訴案號：臺灣臺北地方法院檢察署八十九
年度偵字第八一六二號）提起上訴，本院判決如左：
    主  文
上訴駁回。
    事實及理由
一、本案經本院審理結果，認第一審以上訴人即被告乙○○犯刑法第二百八十四條第
    二項前段業務過失傷害罪，判處有期徒刑陸月，並諭知易科罰金折算之標準為三
    百元折算一日，認事用法及量刑均無不當，應予維持，並引用第一審判決書記載
    之事實、證據及理由。(如附件)。
二、被告上訴意旨雖以：當時伊係要右轉，伊律師調卷之結果機車也是要右轉，他弧
    度大了一點，所以他機車擦撞伊車子的葉子板云云。惟查：
  (一)前揭事實業據告訴人甲○○於警訊、檢察官偵查及原法院審理中指述甚詳，並有
    道路交通事故調查報告表、交通事故談話紀錄表、道路交通事故補充資料表等資
    料影本在卷可參；且告訴人甲○○受有左側股骨大轉子剝離性骨折之傷害等情，
    亦有三軍總醫院附設民眾診療服務處出具診斷證明書附卷可證。
  (二)被告於肇事後於八十八年十二月十六日八時三十分，在師大、汀州路口接受警員
    訊問時即供陳：肇事前我駕車沿水快南向北行駛第二快車道之後，循車道進入平
    面快車道欲右轉汀州路，行近肇事地點時，右前葉子板和沿師大路南往北「直行
    」之Ｂ車（即告訴人甲○○所騎乘機車）左側車身（中段）發生撞及（應為擊之
    誤）而肇事等語，有交通事故談話紀錄表在卷可稽（見偵查卷第十二頁）。告訴
    人甲○○於同時警訊中指述：肇事前我沿師大路南向北「直行」慢車道，行近肇
    事地點時，我車的左側車身（中段）和Ａ車（即被告所駕駛計程車）的右前葉子
    板發生撞及而肇事（見偵查卷第二十八頁）；事後在檢察官偵查中仍供證：我當
    時從快速道路騎機車由堤外便道轉入師大路，要往師大路直行，到汀州路口時，
    被被告的車右轉時撞到我機車等語（見偵查卷第十頁背面、第十一頁）。且本案
    肇事同時警方製作之道路交通事故調查報告表亦記載：Ａ車（即被告所駕駛計程
    車）沿師大路南向北行駛第一快車道，行近肇事地點前因欲右轉，右前葉子板和
    同南向北「直行」之Ｂ車（即被害人甲○○所騎乘機車）左側車身發生撞及而肇
    事云云（見偵查卷第十三頁）。被告所辯：伊律師調卷之結果機車也是要右轉乙
    節，顯非事實，而不足採。
  (三)本案告訴人所騎乘之機車若係與被告所駕駛之計程車併行，因大弧度右轉，致擦
    撞被告所駕駛之計程車，則應係被告右後葉子板遭告訴人甲○○前車頭撞擊方屬
    合於常理；然據卷附交通事故補充資料表所示，本案被告所駕駛之計程車與告訴
    人所騎乘之機車原為同方向行駛，肇事後被告車損為右前葉子板撞損，告訴人甲
    ○○車損為左側車身中段（踏板處）撞損（見偵查卷第二十八頁）。再依兩車撞
    擊位置觀之，應係告訴人騎乘之機車直行在前，遭被告駕駛計程車自左後方撞擊
    到機車中段踏板處，已灼然可見。被告所辯：機車也是要右轉，他弧度大了一點
    ，所以他機車擦撞伊車子的葉子板云云，亦非實情，而不足採。
  (四)按汽車行駛至交岔路口，轉彎車應讓直行車先行。但直行車尚未進入交岔路口，
    而轉彎車已達中心處開始轉彎，直行車應讓轉彎車先行，道路交通安全規則第一
    百零二條第一項第六款定有明文。被告駕駛計程車沿師大路南向北行駛，至汀州
    路口即肇事地點欲右轉時，本應讓告訴人甲○○所騎乘直行之機車先行，依當時
    情形，並無不能注意情事，乃竟疏於注意，貿然右轉，未讓告訴人所騎乘直行之
    機車先行，而自左後方撞擊機車中段踏板處，其確已違反前揭規定而有過失甚明
    ；台北市車輛行車事故鑑定委員會九十年六月十九日北鑑審字第九０六０一五九
    五００號函附鑑定意見書就被告過失責任，亦同此見解。被告之過失行為與告訴
    人甲○○因本件車禍受傷間，有相當因果關係亦可認定。
三、被告之上訴並無理由，應予駁回。
據上論結，應依刑事訴訟法第三百七十三條、第三百六十八條，判決如主文。
本案經檢察官張啟彬到庭執行職務。
中      華      民      國    九十      年     十一     月     十五     日
                              臺灣高等法院刑事第十二庭
                                  審判長法  官   劉  景  星
                                        法  官   陳  志  洋
                                        法  官   陳  博  志
右正本證明與原本無異。
不得上訴。
                                        書記官   陳  嘉  文
中      華      民      國     九十     年   十一     月     十六       日
附錄  本判決論罪科刑法條：
刑法第二百八十四條第二項
從事業務之人，因業務上之過失傷害人者，處一年以下有期徒刑、拘役或一千元以下
罰金。致重傷者，處三年以下有期徒刑，拘役或二千元以下罰金。


司法院資訊處製作；財團法人民間司法改革基金會備份。
